【裁判字號】    95,訴,533
【裁判日期】    950522
【裁判案由】    違反毒品危害防制條例
【裁判全文】
臺灣臺南地方法院刑事判決               95年度訴字第533號
公  訴  人  臺灣臺南地方法院檢察署檢察官
被      告  甲○○
上列被告因違反毒品危害防制條例案件，經檢察官提起公訴（95
年度毒偵字第121、602號），被告就被訴事實為有罪之陳述，本
院裁定進行簡式審判程序，判決如下：
    主  文
甲○○連續施用第一級毒品，累犯，處有期徒刑拾月。
    事  實
一、甲○○前因施用毒品案件，經本院以八十八年度毒聲字第三
    二四八號裁定送觀察、勒戒後，認有繼續施用毒品之傾向，
    並經本院以九十年度毒聲字第一九○二號裁定令入戒治處所
    施以強制戒治，經交付強制戒治後，認無繼續戒治之必要，
    於民國九十一年六月二十一日停止戒治並交付保護管束出所
    ，而於九十一年八月二十六日強制戒治期滿，並由台灣台南
    地方法院檢察署檢察官以九十一年度戒毒偵字第三二一號為
    不起訴處分確定。又因施用毒品案件，經本院以九十二年度
    毒聲字第一二三二號裁定令入戒治處所施以強制戒治，經交
    付強制戒治後，認無繼續戒治之必要，於九十三年一年九月
    出所，且由台灣台南地方法院檢察署檢察官提起公訴，經本
    院以九十二年度訴字第八○六號判處有期徒刑八月確定，並
    因竊盜案件，經本院以九十二年度易字第八四九號判處有期
    徒刑八月確定，且經本院以九十二年度聲字第一六五一號裁
    定應執行有期徒刑一年二月確定，於九十三年十二月三十一
    日執行完畢。詎甲○○仍未戒除毒癮，復基於施用第一級毒
    品海洛因之概括犯意，自九十四年十一月三日起至同年月九
    日凌晨止，在台南縣永康市○○路菜市場廁所內等處，將海
    洛因摻入香煙內點燃吸食之方式，連續施用第一級毒品海洛
    因多次。嗣於九十四年十一月九日十二時三十分許，在台南
    市○○路「德高國小」前，為警循線查獲。
二、案經台南市警察局第一分局報請暨台灣台南地方法院檢察署
    檢察官自動檢舉偵查起訴。
    理  由
一、本件被告甲○○所犯係死刑、無期徒刑、最輕本刑為三年以
    上有期徒刑以外之罪，其於準備程序中就被訴事實為有罪之
    陳述，經法官告知簡式審判程序之旨，並聽取公訴人及被告
    之意見後，認為適宜由受命法官獨任進行簡式審判程序，依
    刑事訴訟法第二百七十三條之一第一項規定，裁定由受命法
    官獨任進行簡式審判程序，合先敘明。
二、前揭事實，業據被告甲○○於偵查及本院審理時供承不諱，
    並被告經警查獲之時所採集之尿液，經送請長榮大學檢驗之
    結果，確呈嗎啡之陽性反應，有台南市警察局第一分局送驗
    尿液及年籍對照表、長榮大學九十四年十一月二十三日確認
    報告各一紙附卷可稽。是被告之自白核與事實相符，堪信為
    真實。又被告前因施用毒品案件，經本院以八十八年度毒聲
    字第三二四八號裁定送觀察、勒戒後，認有繼續施用毒品之
    傾向，並經本院以九十年度毒聲字第一九○二號裁定令入戒
    治處所施以強制戒治，經交付強制戒治後，認無繼續戒治之
    必要，於九十一年六月二十一日停止戒治並交付保護管束出
    所，而於九十一年八月二十六日強制戒治期滿，並由台灣台
    南地方法院檢察署檢察官以九十一年度戒毒偵字第三二一號
    為不起訴處分確定；且因施用毒品案件，經本院以九十二年
    度毒聲字第一二三二號裁定令入戒治處所施以強制戒治，經
    交付強制戒治後，認無繼續戒治之必要，於九十三年一年九
    月出所，有台灣高等法院被告前案紀錄表可按。是被告於強
    制戒治執行完畢釋放後，五年內再犯毒品危害防制條例第十
    條之罪，堪予認定。從而，本件事證明確，被告犯行應堪認
    定。
三、按海洛因係第一級毒品，毒品危害防制條例第二條第二項規
    定甚明。核被告甲○○所為，係犯該條例第十條第一項之施
    用第一級毒品罪。其多次持有海洛因後，進而施用，其持有
    行為應被其施用之行為所吸收，不另論罪。被告先後多次施
    用毒品犯行，時間緊接，觸犯構成要件相同之罪名，顯係基
    於概括犯意反覆為之，應依連續犯之規定論以一罪，並加重
    其刑。又被告前因竊盜及違反毒品危害防制條例案件，經本
    院分別判處有期徒刑八月、八月確定，並經本院以九十二年
    度聲字第一六五一號裁定應執行有期徒刑一年二月確定，於
    九十三年十二月三十一日執行完畢，有台灣高等法院被告前
    案紀錄表可按，其於有期徒刑執行完畢後五年以內再犯有期
    徒刑以上之罪，為累犯，依法遞加重其刑。爰審酌被告前因
    施用毒品案件，經二次強制戒治，並因違反毒品危害防制條
    例案件，經法院判處有期徒刑八月後，仍不知悔改、警惕，
    猶繼續施用毒品，顯無戒除之決心，本不宜寬貸，惟考量其
    施用毒品僅戕害己身，未危及他人，並所犯情節，及犯後態
    度等一切情狀，量處如主文所示之刑，以資懲儆。
據上論斷，應依刑事訴訟法第二百七十三條之一第一項、第二百
九十九條第一項前段，毒品危害防制條例第十條第一項，刑法第
十一條前段、第五十六條、第四十七條，判決如主文。
本案經檢察官乙○○到庭執行職務。
中    華    民    國    95    年     5    月    22    日
                  刑事第一庭  法  官  洪榮家
以上正本證明與原本無異
如不服本判決，應於判決送達後十日內，向本院提出上訴狀
                              書記官  許悉愛
中    華    民    國    95    年     5    月    22    日
附錄本案論罪科刑法條全文：
毒品危害防制條例第十條第一項：
施用第一級毒品者，處六月以上五年以下有期徒刑。


司法院資訊處製作；財團法人民間司法改革基金會備份。
